臺灣高等法院高雄分院民事裁定　　　　　100年度再抗字第4號
再審聲請人　達立國際有限公司
法定代理人　謝光明
再審相對人　唐榮鐵工廠股份有限公司
法定代理人　劉明忠
上列當事人間請求確認法律關係不存在事件，再審聲請人對於民
國100 年5 月5 日本院100 年度抗字第7 號確定裁定聲請再審，
本院裁定如下：
    主  文
再審之聲請駁回。
再審訴訟費用由再審聲請人負擔。
    理  由
一、按有下列各款情形之一者，得以再審之訴對於確定終局判決
    聲明不服。但當事人已依上訴主張其事由或知其事由而不為
    主張者，不在此限：一適用法規顯有錯誤... 。此為民事訴
    訟法第496 條第1 項本文及第1 款所明定。又裁定已經確定
    ，而有民事訴訟法第496 條第1 項之情形者，得準用同法第
    四編再審程序之規定聲請再審，同法第507 條亦有明文。
二、再審聲請人於原審起訴請求「確認台中市陸光七村新建工程
    土方及擋土支撐變更設計案號00-000-000(1)限制性招標之法
    律關係不存在」，經原審認此訴訟標的之價額係屬不能核定
    ，依民事訴訟法第77條之12規定，以新台幣（下同）1,650,
    000 元定之。再審聲請人不服，提起抗告，經本院以100 年
    度抗字第7 號裁定駁回其抗告。再審聲請人於民國100 年5
    月11日收受本院上開駁回裁定後，於100 年5 月13日一併提
    出聲明捨棄再抗告狀及再審聲請狀至本院（見本院100 年度
    抗字第7 號卷第85頁、本院卷第1 頁），是本院100 年度抗
    字第7 號裁定已告確定；再審聲請人並對該確定裁定聲請再
    審。經查：
  (一)再審聲請人係以本院100 年度抗字第7 號確定裁定有適用法
    規顯有錯誤之情形聲請再審，此觀再審聲請狀至明。又此一
    事由亦為得提起再抗告之法定事由，此觀民事訴訟法第486
    第4 項規定亦明。而再審聲請人自收受上開裁定正本之送達
    時，對於裁定理由有無適用法規顯有錯誤之情形，即可知悉
    （最高法院71年台再字第210 號判例意旨參照）。是再審聲
    請人本得對上開裁定提起再抗告，惟其具狀表示捨棄再抗告
    ，就其所認為上開裁定適用法規顯有錯誤之情形，不為再抗
    告之主張，而聲請本件再審，揆諸前引民事訴訟法第496 條
    第1項但書規定，其本件聲請於法顯有未合。
  (二)其次，按訴訟標的之價額，以起訴時之交易價額為準；無交
    易價額者，以原告就訴訟標的所有之利益為準，民事訴訟法
    第77條之1 定有明文。又訴訟標的之價額不能核定者，以第
    466 條所定不得上訴第三審之最高利益數額（按即1,500,00
    0 元）加計1/10定之，此為同法第77條之12所明定。再審聲
    請人主張再審相對人之承辦採購單位有無依政府採購法施行
    細則第23條之1 規定簽報機關首長或其授權人員核准，為再
    審相對人得否辦理限制性招標之要件等為由，請求確認上開
    工程變更設計案限制性招標之法律關係不存在。是依再審聲
    請人主張之上開原因事實及聲明，其就該訴訟標的所有之利
    益，係其於再審相對人就上開工程變更設計案重新招標時，
    得重為投標，甚或得標並與再審相對人訂約。而此一利益之
    財產價額確屬不能核定，則本院上開確定裁定認本件應適用
    民事訴訟法第77條之12之規定以定訴訟標的價額，而駁回再
    審聲請人之抗告，其適用法規並無顯有錯誤之情事。至聲請
    再審意旨略以：伊如勝訴則獲有投標身分與地位之人格權之
    利益，應屬非因財產權而起訴云云，惟上開工程變更設計案
    之招標關係存在與否，係屬財產權之範圍，故再審聲請人求
    為確認該項關係不存在，與人格權、身分權範圍之非財產權
    無關，其主張本件確認之訴非屬因財產權而起訴，殊無可採
    。
  (三)綜上，本件再審聲請係不合法且無理由，自應予駁回。
三、依民事訴訟法507條、第502條、第78條，裁定如主文。
中    華    民    國   100    年    5     月    30    日
                            民事第三庭
                                審判長法官  張國彬
                                法      官  鄭月霞
                                法      官  甯  馨
以上正本證明與原本無異。
如不服本裁定應於送達後10日內向本院提出抗告狀（並按他造當
事人之人數附繕本），並繳納抗告費新臺幣1,000 元。
中    華    民    國   100    年    5     月    30    日
                                書  記  官  施耀程